【裁判字號】    99,抗,276
【裁判日期】    991202
【裁判案由】    本票裁定
【裁判全文】
臺灣臺中地方法院民事裁定               99年度抗字第276號
抗  告  人  郭秉康即郭堂彬
相  對  人  三信商業銀行股份有限公司
法定代理人  廖君澤
上列當事人間本票裁定事件，抗告人對於民國99年10月25日本院
民事庭司法事務官所為99年度司票字第5242號裁定提起抗告，本
院裁定如下：
    主  文
抗告駁回。
抗告程序費用新台幣壹仟元由抗告人負擔。
    理  由
一、按執票人依票據法第123條規定，向本票發票人行使追索權
    時，聲請法院裁定對發票人之財產強制執行者，係屬非訟事
    件，此項聲請之裁定，及抗告法院之裁定，僅依非訟事件程
    序，以審查強制執行許可與否，並無確定實體上法律關係存
    否之效力，而法院僅就本票形式上之要件是否具備予以審查
    ，即為已足，至於當事人間實體上之爭執，應循訴訟程序以
    資解決，要非非訟裁定法院所得審酌（最高法院56年臺抗字
    第714號、57年臺抗字第76號判例意旨可資參照）。
二、本件相對人主張：其執有抗告人所簽發如原裁定主文第一項
    所示之本票一紙（以下簡稱系爭本票），面額新台幣（下同
    ）30萬元，並免除作成拒絕證書，詎經提示尚有8萬1916元
    未獲付款，爰依票據法第123條規定聲請裁定許可強制執行
    等情，已據其提出本票一紙為證。原裁定予以准許，即無不
    合。
三、抗告意旨略以：系爭本票係抗告人於民國93年3月間向相對
    人借款而簽發交付，目前尚有借款8萬1906元未還，近日因
    經濟吃緊導致無法按時清償，抗告人絕對有還款誠意，目前
    透過最大債權銀行協商中，抗告人名下現僅有機車及汽車各
    一部，皆為抗告人生活及謀生必備工具，抗告人願與相對人
    進行相關協商云云。惟查，抗告人抗辯系爭本票之債權額僅
    餘8萬1906元，且其因一時經濟吃緊導致無法按時清償，願
    與相對人進行協商云云，屬實體上爭執，依前開說明，應由
    抗告人另行提起訴訟解決，尚非本件非訟事件所得審究，仍
    應為准許強制執行之裁定。從而，本件抗告為無理由，應予
    駁回。
四、另對於非訟事件，依法應由關係人負擔費用者，法院裁定命
    關係人負擔時，應一併確定其數額，非訟事件法第24條第1
    項定有明文。爰依法確定本件抗告程序費用額如主文第2項
    所示。
五、據上論結，本件抗告為無理由，依非訟事件法第46條、第21
    條第2項、第24條第1項，民事訴訟法第495條之1第1項、第
    449條第1項、第78條，裁定如主文。
中    華    民    國    99    年    12    月    2    日
                  民事第四庭  審判長法  官  楊國精
                                    法  官  陳文燦
                                    法  官  王金洲
以上正本係照原本作成。
不得抗告
中    華    民    國    99    年    12    月    2    日
                                    書記官  魏愛玲

司法院資訊處製作；財團法人民間司法改革基金會備份。
